【裁判字號】    97,審訴,1571
【裁判日期】    970530
【裁判案由】    毒品危害防制條例
【裁判全文】
臺灣高雄地方法院刑事判決            97年度審訴字第1571號
公  訴  人  臺灣高雄地方法院檢察署檢察官
被      告  乙○○
                    另案在臺灣高雄第二監獄執行中
指定辯護人  本院公設辯護人黃秋葉
上列被告因毒品危害防制條例案件，經檢察官提起公訴（97年度
毒偵字第2880號），本院合議庭裁定由受命法官獨任依協商程序
審理，判決如下：
    主  文
乙○○施用第一級毒品，累犯，處有期徒刑捌月。
    事實及理由
一、本件犯罪事實及證據，除犯罪事實「在不詳地點」更正為「
    在其位於高雄縣林園鄉○○路40巷8 號之住處」；證據部分
    補充「被告乙○○於本院審理中之自白」外，餘均引用檢察
    官起訴書之記載，如附件。
二、本件被告業已認罪，並經辯護人協助下與檢察官於審判外達
    成協商之合意，渠等合意內容為：被告願受科刑範圍如主文
    所載。經核被告所為，係犯毒品危害防制條例第10條第1 項
    之施用第一級毒品罪，且上開協商合意內容，並無刑事訴訟
    法第455 條之4 第1 項所列不得認罪協商之情形，本件既經
    檢察官聲請改依協商程序而為判決，本院爰不經言詞辯論，
    於協商合意範圍內為協商判決。
三、應適用之法條：刑事訴訟法第455 條之4 第2 項、第455 條
    之8 、第454 條第2 項，毒品危害防制條例第10條第1 項，
    刑法第11條前段、第47條第1 項。
四、本判決除有刑事訴訟法第455 條之4 第1 項第1 款、第2 款
    、第4 款、第6 款、第7 款所定情形之一，或違反同條第2
    項規定者外，不得上訴。
本案經檢察官鄭益雄到庭執行職務。
中    華    民    國    97    年    5     月    30    日
                  刑事第七庭    法  官  陳君杰
以上正本證明與原本無異。
如不服本判決，應於判決送達後10日內，向本院提出上訴狀。
中    華    民    國    97    年    5     月    30    日
                                書記官  李承悌
附錄本判決論罪科刑法條全文：
毒品危害防制條例第10條第1項
施用第一級毒品者，處6 月以上5 年以下有期徒刑。
附件：
臺灣高雄地方法院檢察署檢察官起訴書
                                     97年度毒偵字第2880號
     被      告  乙○○  男  35歲（民國○○年○○月○○日生）
                         籍設高雄縣林園鄉○○村○鄰○○路
                             ４０巷１號
                         現居高雄二監
                         國民身分證統一編號：Ｚ000000000號
 上列被告因違反毒品危害防制條例案件，業經偵查終結，認應提
 起公訴，茲將犯罪事實及證據並所犯法條分敘如下：
           犯罪事實
 一、乙○○於民國91年間，因施用毒品案件，於92年12月9日執
     行強制戒治完畢，經本署檢察官以93年度戒毒偵字第983號
     為不起訴處分確定。又於94年間，因詐欺案件，經法院判處
     有期徒刑3月確定；復於95年間，因施用毒品案件，經法院
     判處有期徒刑9月、3月確定，上述案件經法院裁定應執行有
     期徒刑1年1月確定，於96年7月16日減刑執行完畢。詎仍不
     知悔改，於強制戒治執行完畢釋放後5年內，基於施用第一
     級毒品之犯意，於97年2月2日上午11時許，回溯24小時之內
     某時止，在不詳地點，施用第一級毒品海洛因1次。嗣於97
     年2月2日上午11時許，因形跡可疑，為警盤查，並採集其尿
     液送檢驗後，結果呈嗎啡陽性反應，始知悉上情。
 二、案經高雄市政府警察局三民第一分局報告偵辦。
           證據並所犯法條
 一、證據方法及待證事項：
   ┌──┬───────────┬───────────┐
   │編號│    證  據  方  法    │    待  證  事  項    │
   ├──┼───────────┼───────────┤
   │ 1  │被告乙○○警詢時及偵查│被告有施用第一級毒品海│
   │    │中之供述              │洛因之犯行，惟否認係於│
   │    │                      │當日所吸食，辯稱係於1 │
   │    │                      │月份吸食等語。        │
   ├──┼───────────┼───────────┤
   │ 2  │毒品防制條例尿液送驗編│被告為警查獲當日所採集│
   │    │號與真實對照表、高雄市│之尿液經檢驗結果，確呈│
   │    │立凱旋醫院濫用藥物成品│嗎啡陽性反應          │
   │    │檢驗鑑定書1紙         │                      │
   │    │                      │                      │
   ├──┼───────────┼───────────┤
   │ 3  │刑案資料查註紀錄表、全│被告於前案強制戒治執行│
   │    │國施用毒品案件紀錄表、│完畢釋放後，5 年內再犯│
   │    │本署93年度戒毒偵字第98│本件施用毒品之犯行    │
   │    │3 號不起訴處分書、法務│                      │
   │    │部刑案人犯在監所最新資│                      │
   │    │料報表各1份           │                      │
   └──┴───────────┴───────────┘
 二、核被告所為，係犯毒品危害防制條例第10條第1項之施用第
     一級毒品罪嫌。再被告於94年間，因詐欺案件，經法院判處
     有期徒刑3月確定；復於95年間，因施用毒品案件，經法院
     判處有期徒刑9月、3月確定，上述案件經法院裁定應執行有
     期徒刑1年1月確定，於96年7月16日減刑執行完畢，有刑案
     資料查註紀錄表、法務部刑案人犯在監所最新資料報表可佐
     ，其受有期徒刑執行完畢後，5年內故意再犯本件有期徒刑
     以上之罪，為累犯，請依刑法第47條第1項規定加重其刑。
 三、依毒品危害防制條例第23條第2項、刑事訴訟法第251條第 1
     項提起公訴。
     此  致
 臺灣高雄地方法院
 中    華    民    國    97    年    4     月    16    日
                           檢  察  官    甲○○
 上正本證明與原本無異
 中    華    民    國    97    年    4     月    22    日
                           書  記  官    郭友香
 所犯法條
 毒品危害防制條例第10條
 施用第一級毒品者，處六月以上五年以下有期徒刑。
 施用第二級毒品者，處三年以下有期徒刑。


司法院資訊處製作；財團法人民間司法改革基金會備份。
